【裁判字號】    92,竹簡,136
【裁判日期】    920327
【裁判案由】    返還消費借貸款
【裁判全文】
臺灣新竹地方法院民事簡易判決  九十二年度竹簡字第一三六號
    原      告  新竹國際商業銀行股份有限公司
    法定代理人  乙○○
    訴訟代理人  丁○○
    送達代收人  甲○○
    被      告  丙○○
右當事人間返還消費借貸款事件，本院判決如左：
    主    文
被告應給付原告新台幣壹拾壹萬壹仟陸佰零貳元，其中新臺幣壹拾萬參仟零伍拾柒元
，並自民國九十一年三月一日起至清償日止，按日息萬分之五．四計算之利息，暨自
九十一年三月一日起至清償日止，其逾期在六個月以內者，按上開利率百分之十，其
逾期超過六個月以上者，按上開利率百分之二十計算之違約金。
訴訟費用由被告負擔。
    事實及理由
甲、程序方面
    本件依兩造間之信用卡契約第二十四條約定，兩造因契約涉訟時，合意由本院為
    第一審管轄法院，本院自有管轄權。
乙、實體方面
  一、原告主張：被告於民國八十五年十月間向原告申請辦理信用卡，與原告簽訂信
      用卡申請書及約定條款，依上約定，被告依原告寄送之信用卡消費對帳單，所
      指之日期及方式繳付帳款與原告，若逾期未繳則按日息萬分之五．四計付利息
      ，逾期在六個月以內者，按上開利率百分之十，其逾期超過六個月以上者，按
      上開利率百分之二十計算之違約金，詎被告至九十一年二月二十八日止，計有
      預借現金、消費款總計新臺幣（下同）十萬三千零五十七元，逾期（循環）利
      息八千五百四十五元，合計十一萬一千六百零二元之帳款未依約繳付，依約定
      條款第十二條約定，喪失期限利益，債務人即應連帶一次全數清償，屢經催討
      仍置之不理，為此依消費借貸、連帶保証之法律關係，請求如數清償。並聲明
      ：判決如主文所示。
  二、被告自認原告主張之事實，惟辯稱目前無工作，沒錢可還，請求分期付款等語
      。
  三、得心證之理由
    １、原告主張之事實，業經提出信用卡申請書、約定條款、信用卡帳單明細、應
        收帳款明細各一件為證，復為被告所自認，堪信原告主張為真實。雖被告辯
        稱：目前無工作，沒錢可還，請求分期付款等語，惟被告未依約繳付消費款
        ，依約定條款第十二條約定，喪失期限利益，被告即應一次全數清償，原告
        復不同意被告分期付款，其請求自無可採，應予駁回。
    ２、原告本於消費借貸之法律關係，訴請被告清償借款、消費款及按約定利率計
        算之利息、違約金，為有理由，應予准許。
  四、訴訟費用負擔之依據：民事訴訟法第七十八條。
中      華      民      國    九十二    年      三      月    二十七    日
                                    臺灣新竹地方法院新竹簡易庭
~B法      官  吳上晃
右為正本係照原本作成。
如對本判決上訴，須於判決送達後廿日內向本院提出上訴狀（須按他造當事人之人數
附繕本）。
~B法院書記官  邱明智
中      華      民      國    九十二    年      三      月    二十七    日


司法院資訊處製作；財團法人民間司法改革基金會備份。
